臺灣新北地方法院刑事裁定　　　　　　110年度金重訴字第7號
公　訴　人　臺灣新北地方檢察署檢察官
被　　　告　童俊維


選任辯護人　張介鈞律師
被　　　告　蔡欣翰


選任辯護人　張珮琦律師
　　　　　　陳俊豪律師
上列被告等因違反洗錢防制法等案件，經檢察官提起公訴（109
年度偵續字第152號、109年度偵字第45270號、110年度偵字第30
92號），本院判決如下：
    主  文
童俊維自民國壹佰壹拾年拾壹月拾玖日起，延長限制出境、出海
捌月。
蔡欣翰自民國壹佰壹拾年拾壹月拾玖日起，延長限制出境、出海
捌月。
    理  由
一、被告童俊維、蔡欣翰因違反洗錢防制法等案件，前經本院認
    為犯罪嫌疑重大，有羈押之原因，惟無羈押之必要，故自民
    國110年3月19日起限制出境、出海8月，合先敘明。
二、按刑事訴訟法第93條之2第1項：「被告犯罪嫌疑重大，而有
    下列各款情形之一者，必要時檢察官或法官得逕行限制出境
    、出海。但所犯係最重本刑為拘役或專科罰金之案件，不得
    逕行限制之：一、無一定之住、居所者。二、有相當理由足
    認有逃亡之虞者。三、有相當理由足認有湮滅、偽造、變造
    證據或勾串共犯或證人之虞者」；第93條之3第2項：「偵查
    中檢察官聲請延長出境、出海，第一次不得逾4 月，第二次
    不得逾2 月，以延長二次為限。審判中限制出境、出海每次
    不得逾8 月，犯最重本刑為有期徒刑10年以下之罪者，累計
    不得逾5 年；其餘之罪，累計不得逾10年」；第93條之6：
    「依本章以外規定得命具保、責付或限制住居者，亦得命限
    制出境、出海，並準用第93條之2第2項及第93條之3至第93
    條之5之規定」等旨，限制出境新制施行後，刑事訴訟法之
    限制出境有二種，一種為第八章之一「逕行限制出境」（獨
    立型限制出境），另一種則為第93條之6所稱該章以外之限
    制出境（羈押替代型限制出境）；二者同須被告犯罪嫌疑重
    大，但後者必經法官訊問，且以有羈押原因（無羈押必要）
    為要件。
三、又限制出境、出海處分，目的在防止被告逃亡，確保被告能
    於審判時到庭，以利刑事訴訟程序之進行，是考量限制出境
    、出海與否，自應以訴訟之進行及證據之調查是否因此而受
    影響為其判斷依據。再限制住居、限制出境、出海僅在保全
    刑事偵查、審判、執行之順利進行，屬於刑事訴訟之保全程
    序，非為確定被告對於本案是否應負擔罪責與是否應科處刑
    罰之問題，故有關限制出境、出海之事由是否具備及是否具
    有限制出境、出海必要性之審酌，並無需如同本案有罪或無
    罪之判決，應採嚴格證明法則，將所有犯罪事實證明至「無
    合理懷疑之確信程度」，易言之，僅須依自由證明法則，對
    前揭要件事實證明至讓法院相信「很有可能如此」之程度即
    可。倘依卷內證據，被告犯罪嫌疑重大，確有出境、出海滯
    留他國不歸而逃亡之可能性存在，即足影響審判之進行或刑
    罰之執行，依法當得為必要之限制出境、出海強制處分，以
    確保被告到庭接受審判或執行。至被告是否有限制出境、出
    海之必要，而予以限制出境、出海之強制處分，核屬事實認
    定問題，受訴法院自有依法認定裁量，並按訴訟進行程度及
    其他一切情狀，斟酌認定之權。
四、茲前開限制出境、出海期間將於110年11月18日屆滿，本院
    審核相關卷證，並於同年11月11日本院訊問程序給予被告2
    人及其辯護人陳述意見之機會，暨聽取檢察官意見後，認被
    告2人涉犯刑法第339條之3第2項以不正指令輸入相關電腦設
    備製作不實財產權得喪變更紀錄得利罪、第339條之4第1項
    第3款利用電子通訊工具對公眾詐欺得利及第359條無故變更
    他人相關電腦設備電磁紀錄等罪、洗錢防制法第14條第1項
    一般洗錢罪嫌，犯罪嫌疑仍屬重大，且所涉刑責非輕，參諸
    被告2人否認構成上開罪名，然其等案發後已有多次出境之
    紀錄，難以排除被告2人不願面臨此一訴究，為畏罪避刑而
    逃匿之可能，故認有相當理由足認其有逃亡之虞，而有刑事
    訴訟法第93條之2第1項第2款之限制出境、出海之事由。復
    衡以被告2人案發後曾刪除以太幣交易內容相關檔案資料、
    彼此對話紀錄及關閉CM平台之行為，且其等供述內容仍與本
    案其他相關證人之證述，存有歧異，本案尚未完成審理程序
    ，若未持續限制被告出境、出海，仍有在訴訟程序進行中發
    現對己不利情事發生時潛逃不歸之可能性及疑慮，勢將影響
    刑事案件審判之進行，被告2人有相當理由足認其有湮滅、
    偽造、變造證據或勾串共犯或證人之虞，而有刑事訴訟法第
    93條之2第1項第3款之限制出境、出海之事由。又本案被告2
    人詐騙被害人人數眾多，金額甚鉅，對金融秩序影響重大，
    經權衡國家刑事司法權之有效行使、社會秩序及公共利益、
    被告之人身自由之私益及防禦權受限制之程度，認於審判中
    有對被告2人限制出境、出海之必要，爰依刑事訴訟法第93
    條之2第1項之規定，裁定被告2人自110年11月19日起延長限
    制出境、出海8月。
五、據上論斷，應依刑事訴訟法第93條之2第1項第2款、第3款、
    第93條之3第2項，裁定如主文。
中    華    民    國  110    年    11     月    11    日
                  刑事第十五庭  審判長法  官  黃  湘  瑩
　
                                      法  官  游  涵  歆
　
                                      法  官  梁  世  樺
上列正本證明與原本無異。
如不服本裁定，應於裁定送達後五日內敘明抗告理由，向本院提
出抗告狀。
                                      書記官  廖  宮  仕
中    華    民    國   110    年    11    月    11    日